**Autor(es):** **[Granados López, Manuel Jesús](../grupo)**, **[Pérez Romero, Lucía](../grupo)**


|**Fecha**|**Versión**|
| :-: | :-: |
|03/02/2024|v1.0|
|09/02/2024|v2.0|
|14/02/2024|v3.0|



## Acta de Reunión 1

||**Acta**||
| :-: | :- | :- |
|Fecha: 03/02/2024|Inicio: 9:00|Fin: 11:00|


|**Participantes**|
| :-: |
|**[Pérez Romero, Lucía](../grupo)**|
|**[Granados López, Manuel Jesús](../grupo)**|
|**[García Galocha, Rafael David](../grupo)**|
|**[Castellano Alonso, Álvaro](../grupo)**|
|**[Martín Calderón, Isabel María](../grupo)**|
|**[Vidal Tévar, Gabriel](../grupo)**|
|**[Vázquez Rodríguez, Fausto](../grupo)**|
|**[García Hernández, Cristina](../grupo)**|
|**[León Madroñal, Juan Carlos](../grupo)**|
|**[Jiménez Del Villar, Juan Antonio](../grupo)**|
|**[Restoy Barrero, Joaquín](../grupo)**|


|**Temas a tratar**|
| :-: |
|- Qué proyecto será: App Personas Dependientes o Red social de Outfits.|
|<p>&emsp;Apartados de la presentación del día 06/02/2024:</p><p>&emsp;</p><p>- Descripción del negocio en dos frases</p><p>- Tipo de proyecto</p><p>- Análisis de competidores</p><p>- Coste del desarrollo</p><p>- Usuarios piloto potenciales</p><p>- Dafo preliminar amenazas, fortalezas etc</p><p>- MPV el uso core del proyecto</p><p>- Grado de innovación y justificarlo</p><p>- Quién es el cliente</p><p>- Objetivo del equipo</p><p>- Habilidades y estructura inicial del equipo</p><p>- Un pequeño reporte de cómo usamos la IA.</p><p>- Gestión del conocimiento: base de datos de conocimiento común</p><p>- Tecnología a usar</p><p>- Plantilla de Acuerdo de grupo.</p>|
|- Reparto de tareas|


|**Desarrollo de la reunión**|
| :-: |
|<p>Primero, se acordó que el proyecto elegido es “App Personas Dependientes”.</p><p>Seguidamente, se creó una plantilla de presentación donde se anotaron cada uno de los apartados abordados.</p><p>Aquellos apartados que no terminaron de cumplimentarse se repartieron entre los participantes.</p>|


|**Conclusión**|
| :-: |
|La reunión se desarrolló sin percances y se pusieron en común la gran mayoría de apartados para la presentación del día 06/02/2024.|








## Acta de Reunión 2

||**Acta**||
| :-: | :- | :- |
|Fecha: 08/02/2024|Inicio: 20:30|Fin: 22:30|


|**Participantes**|
| :-: |
|**[Pérez Romero, Lucía](../grupo)**|
|**[Granados López, Manuel Jesús](../grupo)**|
|**[García Galocha, Rafael David](../grupo)**|
|**[Castellano Alonso, Álvaro](../grupo)**|
|**[Suárez García, Antonio José](../grupo)**|
|**[Vidal Tévar, Gabriel](../grupo)**|
|**[Vázquez Rodríguez, Fausto](../grupo)**|
|**[García Hernández, Cristina](../grupo)**|
|**[León Madroñal, Juan Carlos](../grupo)**|
|**[Jiménez Del Villar, Juan Antonio](../grupo)**|
|**[Restoy Barrero, Joaquín](../grupo)**|
|**[del Río Pérez, Carlos](../grupo)**|
|**[Diáñez Suárez, Daniel](../grupo)**|
|**[de la Prada Pardos, Francisco Javier](../grupo)**|
|**[Albulatifa, Mohanad](../grupo)**|




|**Temas a tratar**|
| :-: |
|- Abandono de Isabel Martín: Elección de sustituto en sus roles.|
|- Información de la reunión de representantes de grupos: transmitir acuerdo de base de conocimiento global.|
|- Repaso puntos de mejora para próximas presentaciones|
|- Creación de tareas a partir del feedback obtenido en la última clase|


|**Desarrollo de la reunión**|
| :-: |
|<p>Se comunicó cómo se desarrolló la reunión de representantes de grupo para la gestión coordinada de la base de conocimiento común.</p><p></p><p>Se repasaron todos los puntos comentados en la última clase para la mejora de las próximas presentaciones.</p><p></p><p>Se repasaron todos los puntos comentados en la última clase para su división en tareas a realizar para la próxima clase y se fueron dando de alta en el tablero de tareas de GitHub.</p><p></p><p>Se trató el abandono del proyecto por parte de la compañera Isabel Martín y se designó un sustituto para el rol de líder de frontend que ella tenía asignado.</p><p></p>|


|**Conclusión**|
| :-: |
|La reunión se desarrolló sin percances y se puso en común el conjunto de tareas que entre todos veíamos necesario desarrollar para la consecución de los objetivos propuestos en el feedback de la última clase.|






## Acta de Reunión 3

||**Acta**||
| :-: | :- | :- |
|Fecha: 14/02/2024|Inicio: 15:00|Fin: 17:10|


|**Participantes**|
| :-: |
|**[Pérez Romero, Lucía](../grupo)**|
|**[Granados López, Manuel Jesús](../grupo)**|
|**[Castellano Alonso, Álvaro](../grupo)**|
|**[Vázquez Rodríguez, Fausto](../grupo)**|
|**[Restoy Barrero, Joaquín](../grupo)**|
|**[León Madroñal, Juan Carlos](../grupo)**|




|**Temas a tratar**|
| :-: |
|- Repaso general del feedback recibido en la última clase y deducción de tareas a realizar en base a él.|


|**Desarrollo de la reunión**|
| :-: |
|<p>Se fueron generando las tareas necesarias homogeneizando criterios. </p><p></p><p>Vimos que gran parte del feedback estaba relacionado con la presentación por lo que acordamos que la próxima reunión incluyera al menos a uno de los presentadores.</p><p></p><p>Finalmente se hizo una recopilación de avisos de interés general que deben ser comunicados a todos los miembros del grupo.</p><p></p>|


|**Conclusión**|
| :-: |
|Se consumió menos horas a nivel de grupo con un resultado similar al de semanas anteriores por lo que se continuará con esta filosofía de trabajo, manteniendo abierta la posibilidad de ciertos cambios según las circunstancias y condiciones del proyecto. |


## Acta de Reunión 4

||**Acta**||
| :-: | :- | :- |
|Fecha: 18/02/2024|Inicio: 11:00|Fin: 11:40|


|**Participantes**|
| :-: |
|**[Pérez Romero, Lucía](../grupo)**|
|**[Granados López, Manuel Jesús](../grupo)**|
|**[García Galocha, Rafael David](../grupo)**|
|**[Castellano Alonso, Álvaro](../grupo)**|
|**[Suárez García, Antonio José](../grupo)**|
|**[Vidal Tévar, Gabriel](../grupo)**|
|**[Vázquez Rodríguez, Fausto](../grupo)**|
|**[García Hernández, Cristina](../grupo)**|
|**[León Madroñal, Juan Carlos](../grupo)**|
|**[Jiménez Del Villar, Juan Antonio](../grupo)**|
|**[Restoy Barrero, Joaquín](../grupo)**|
|**[del Río Pérez, Carlos](../grupo)**|
|**[Diáñez Suárez, Daniel](../grupo)**|
|**[de la Prada Pardos, Francisco Javier](../grupo)**|
|**[Albulatifa, Mohanad](../grupo)**|



|**Temas a tratar**|
| :-: |
|<p>- Seguimiento de tareas realizadas de cara al primer entregable, Devising a project (DP), de la asignatura</p><p>- Puesta en común del trabajo y de ideas para los apartados pendientes por hacer</p><p>- Establecer un plan de acción común para la entrega del proyecto</p>|


|**Desarrollo de la reunión**|
| :-: |
|<p>Se estableció los cambios en los documentos que se van a entregar: añadiendo una nueva configuración de portada, estableciendo un nuevo formato de nombre del documento e incorporando una introducción en cada uno</p><p></p><p>Se crea una carpeta para la evaluación de entrega y se repasó de documentos hechos y pendientes</p><p></p><p>Tiene lugar un debate de cómo evaluar el desempeño</p><p></p><p>Llegamos al acuerdo de subir fotos más profesionales en la medida de lo posible y de terminar añadir ideas de innovación para hacer una votación sobre las que haya propuestas antes de la próxima reunión</p><p></p><p>Se proponen algunos cambios en los mockups y revisar el plan de comunicaciones, en concreto la forma de interactuar con los usuarios pilotos</p><p></p><p>Se llega al acuerdo de fijar una reunión para llevar a cabo un repaso final y la entrega</p>|


|**Conclusión**|
| :-: |
|La reunión se desarrolló sin percances y se puso en común el trabajo que entre todos veíamos necesario desarrollar para conseguir llegar a la entrega de Devising a project (DP).|






## Acta de Reunión 5

||**Acta**||
| :-: | :- | :- |
|Fecha: 21/02/2024|Inicio: 15:00|Fin: 17:00|


|**Participantes**|
| :-: |
|**[Castellano Alonso, Álvaro](../grupo)**|
|**[Restoy Barrero, Joaquín](../grupo)**|
|**[León Madroñal, Juan Carlos](../grupo)**|
|**[Pérez Romero, Lucía](../grupo)**|
|**[Granados López, Manuel Jesús](../grupo)**|
|**[Vázquez Rodríguez, Fausto](../grupo)**|



|**Temas a tratar**|
| :-: |
|<p>- Nueva estructura de la presentación y sustitución de Javi Prada por Lucía Pérez</p><p>- establecer las tareas del primer Sprint a partir de los casos de uso core y del Sprint Planning elaborado por Lucía</p>|


|**Desarrollo de la reunión**|
| :-: |
|<p>Se comentó la necesidad de cambiar la estrategia de ramas (y se aprobó hacerlo) y la idoneidad de sustituir wikidot por docusaurus (y de momento se rechazó)</p><p></p><p>Ya que Javier Prada estaría ausente la próxima entrega se acordó que Lucía ocupe su lugar en el grupo de la presentación.</p><p></p><p>Se reparten las tareas relacionadas con el Sprint 1 para ir abordándolas durante la semana que empieza.</p>|


|**Conclusión**|
| :-: |
|La reunión se desarrolló sin percances y se puso en común el trabajo que entre todos veíamos necesario desarrollar en esta primera mitad del Sprint 1.|


## Acta de Reunión 6

||**Acta**||
| :-: | :- | :- |
|Fecha: 28/02/2024|Inicio: 8:00|Fin: 9:40|


|**Participantes**|
| :-: |
|**[Castellano Alonso, Álvaro](../grupo)**|
|**[Restoy Barrero, Joaquín](../grupo)**|
|**[León Madroñal, Juan Carlos](../grupo)**|
|**[Pérez Romero, Lucía](../grupo)**|
|**[Granados López, Manuel Jesús](../grupo)**|



|**Temas a tratar**|
| :-: |
|<p>- Repaso de tareas restantes del  Sprint 1</p><p>- Repaso de la estructura de la presentación y puntos a modificar en base al feedback aportado por los profesores en la última clase.</p><p>- Discutir la adopción y uso de Docusaurus.</p><p>- Discutir la continuidad de la filosofía de ramas aplicada la semana pasada.</p><p>- Repasar el listado de feedback obtenido en la última clase.</p>|


|**Desarrollo de la reunión**|
| :-: |
|<p>Se repartió el resto de tareas que requerían hacerse para terminar el Sprint 1.</p><p></p><p>Se discutieron los puntos a mejorar en la presentación en base a los comentarios de los profesores.</p><p></p><p>Se acordó adoptar Docusaurus en nuestra aplicación y establecer su instalación y configuración como una de las tareas más prioritarias de la semana.</p><p></p><p>Se decidió continuar con la filosofía de ramas al menos hasta la finalización del actual Sprint. Tras éste se volvería a comentar.</p><p></p><p>Se repasó la lista de puntos del feedback de la última clase para las nuevas tareas que pudieran surgir.</p>|


|**Conclusión**|
| :-: |
|La reunión se desarrolló sin percances y se puso en común el trabajo que entre todos debíamos aportar para la correcta finalización del Sprint 1.|



